【裁判字號】    98,上易,164
【裁判日期】    980410
【裁判案由】    重利
【裁判全文】
臺灣高等法院刑事判決                 98年度上易字第164號
上  訴  人  臺灣新竹地方法院檢察署檢察官
上  訴  人
即  被  告  辰○○（原名張邦宇）
            天○○
            卯○○
            巳○○
            寅○○
            申○○
            戌○○
            未○○
            地○○
            亥○○
上列上訴人因被告等重利案件，不服臺灣新竹地方法院97年度易
字第741號，中華民國97年11月28日第一審判決（起訴案號：臺
灣新竹地方法院檢察署96年度偵字第6848號、97年度偵字第6191
號及移送併辦案號：97年度偵字第5865號），提起上訴，本院判
決如下：
    主  文
原判決關於天○○、卯○○部分均撤銷。
天○○犯如附表編號一、二、三、四、五、七、十一、十三、十
四所示之罪，主文及宣告刑各如附表編號一、二、三、四、五、
七、十一、十三、十四所載。應執行有期徒刑柒月。
卯○○犯如附表各編號所示之罪，主文及宣告刑各如附表各編號
所載。應執行有期徒刑拾月。
其餘上訴駁回。
    事  實
一、卯○○前於民國90年間因偽造文書案件，經原審法院於90年
    12月14日以90年度易字第740號判處有期徒刑5月，於91年1
    月7日確定，並於91年2月20日易科罰金執行完畢。
二、辰○○（原名張邦宇）、天○○為新竹縣竹北市○○路412
    號「聯合當舖」之前後任負責人，辰○○自民國93年11月26
    日至95年12月18日止擔任負責人，其後負責人改為天○○。
    辰○○前任負責人則為卯○○。卯○○卸職後擔任該當舖經
    理，負責綜理聯合當鋪內人事雇用、核可借貸金額等全般事
    務。巳○○、寅○○、申○○、戌○○、未○○、地○○、
    亥○○均為「聯合當鋪」之業務專員，在上開當舖內輪值負
    責接洽客戶向聯合當鋪借貸事宜。辰○○、天○○、卯○○
    、巳○○、寅○○、申○○、戌○○、未○○、地○○、亥
    ○○等10人基於犯意之聯絡（天○○等10人犯意聯絡之情形
    詳如附表「承辦人（共犯）」一欄記載），藉經營「聯合當
    鋪」之便，以原車可用為汽車借款之號召（俗稱免留車），
    先後於附表所示需款急迫之借款人持汽車或機車之質當品前
    往借款時，未依當鋪業法之規定收取附表所示借款人之車輛
    為質當品，反以每月收取4%利息、5%倉棧費為名目，僅由各
    該借款人交付車輛行照正本及在聯合當鋪所準備之保管條、
    切結書、本票、汽（機）車買賣合約書、質權設定契約、押
    當車輛借用切結書等文件上簽名後，借款人即可繼續留用車
    輛，再經卯○○最終審核借款金額後，共同貸以附表所示之
    金錢給各該借款人，而每月取得至少9%（月息如附表所示）
    之與原本顯不相當之重利。
三、案經戊○○、丁○○訴由新竹市警察局移請臺灣新竹地方法
    院檢察署檢察官偵查起訴。
    理  由
一、上訴人即被告辰○○、天○○、卯○○、巳○○、寅○○、
    申○○、戌○○、未○○、地○○及亥○○等10人對於上揭
    事實於原審法院審理時均坦承不諱，並有證人即被害人丙○○、辛○○、己○○、丁○○、甲○○、乙○○等人於警詢
    及癸○○、戊○○、丑○○、子○○、壬○○（原名呂學揚
    ）、午○○、庚○○及酉○○等人於警詢及偵訊時指述綦詳
    ，且有汽機車總帳本節本14份等在卷足稽，足見被告等人所
    為前開自白，確與事實相符而堪採信。被告辰○○等10人雖
    於本院審理時辯稱：我們只收4分利、5分的倉棧費，且很多
    類似的情形是判無罪云云，被告辰○○並辯稱：我們依照當
    舖業的法令收費，沒有額外收取其他費用，很多客人借了好
    幾次，也沒有輕率無經驗云云；被告天○○、卯○○辯稱：
    我們沒有暴力討債，沒有任何不法行為云云；被告寅○○辯
    稱：我們依當舖法規收4%利息、5%倉棧費，沒有罪云云；被
    告地○○辯稱：依當舖法規收取合法利息，沒有趁客戶輕率
    無輕驗云云；被告亥○○、戌○○、未○○辯稱：依當舖法
    規收合法利息，沒有暴力討債云云。惟查：
  (一)所謂當舖業，指依法申請許可，專以經營「質當」為業之公
    司或商號。又所謂「質當」係指持當人以動產為擔保，並交
    付於當舖業，向其借款，支付利息之行為（參見當舖業法第
    3條第1款、第4款）。倘當舖業者，假當舖之名對外放款，
    但實際上並未依（當時有效之）當舖業管理規則或（90年6
    月6日公布之）當舖業法規定，收受借款人交付之動產，而
    貸以金錢收取利息、費用者，該行為即與一般錢莊無異，其
    收取之利息及巧立名目之費用，如與原本顯不相當，即該當
    於刑法之重利罪（最高法院96年度台上字第1825號判決意旨
    參照）。本件被告雖以聯合當舖為名，貸款予附表所示之人
    ，但實際上並未收受各借款人所交付之汽車或機車，亦未交
    付當票予各該借款人，已據癸○○、戊○○、丙○○、辛○○、己○○、丁○○、甲○○、丑○○、子○○、壬○○（
    原名呂學揚）、午○○、乙○○、庚○○、酉○○等人證述
    甚明，足見此部分借貸，並非當舖業之「質當」行為。被告
    純係利用當舖之名義貸以金錢，除向借款人收取利息外，並
    假藉倉棧費之名，再加收金錢。於此情形，借款人所交付之
    全部金錢，自屬因借款而支付之對價，均為利息。其年息既
    高達百分之一百零八，自屬與原本顯不相當之重利。
  (二)次按刑法之重利罪，係以乘人急迫、輕率或無經驗，貸以金
    錢或其他物品而取得與原本顯不相當之重利為構成要件；是
    所取得之利息，是否與原本顯不相當，應就本金、利率、時
    間核算並審酌當地經濟狀況，比較社會上一般債務之利息，
    是否顯有特殊之超額以決定之（最高法院93年度台上字第50
    9號判決可參）。是當舖業者如依前開當舖業管理規則、當
    舖業法之規定收當財物，並依前開規定收取利息及費用，縱
    收取之利息較一般民間借款利率為高，因屬依法令之行為，
    而得阻卻違法。惟當舖業者如僅係以當舖名義對外放款，但
    實際上並未依當舖業管理規則、當舖法之規定收受持當人交
    付之動產，或收受他人典當之動產，而不依法律之規定收取
    利息、費用，則其貸與他人金錢收取利息，與一般錢莊無異
    ，是該部分收取利息，如與原本顯不相當者，即該當於刑法
    重利罪，不得謂係依法令之行為而阻卻違法。本件被告雖以
    經營聯合當舖為名貸與款項，惟其接受附表所示之人借款，
    實際上並未收受附表所示之人交付汽車或機車，且未交付當
    票予附表所示之人等情，已據證人丙○○、辛○○、己○○
    、丁○○、甲○○、乙○○等人於警詢及癸○○、戊○○、
    丑○○、子○○、壬○○、午○○、庚○○及酉○○等人於
    警詢及偵訊時指述綦詳，足見被告借款予附表所示之人並非
    當舖業「質借典當」之行為，自均無從適用廢止前當舖業管
    理規則規定得收取9分月息，或現行當舖業法規定得收取4分
    月息（年息百分之48）、倉棧費5分之餘地。易言之，被告
    假借當舖收取倉棧費之名，按借款金額每月加收借款金額5
    分之金額，因均屬收取借款人為借款而支付之對價，自應計
    入利息，而被告借款予附表一所示之人，收取之月息為9%，
    換算年息計算即為108%，與原本均顯不相當，自難認係合於
    當舖業法之規定而謂不成立重利罪名。
  (三)再按民法物權編關於質權之規定，於當舖或其他以受質為業
    者，固不適用，但亦非指當舖或其他以受質為業者，可得違
    反廢止前當舖業管理規則或現行當舖業法之相關規定，而按
    當舖業，指依法申請許可，專以經營「質當」為業之公司或
    商號，所謂「質當」係指持當人以動產為擔保，並交付於當
    舖業，向其借款、支付利息之行為，有如前述，是以被告雖
    以當舖名義對外放款，但實際上並未依當舖業管理規則、當
    舖法之規定收受持當人交付之動產，或收受他人典當之動產
    ，而不依法律之規定收取利息、費用，則其貸與他人金錢收
    取利息，如與原本顯不相當者，即與一般錢莊無異，自該當
    於刑法重利罪。
  (四)被告雖提出臺灣彰化地方法院檢察署95年度偵字第3272號、
    第6006號、第8532號不起訴處分書，臺灣高等法院檢察署95
    年度上議字第2172號處分書，臺灣板橋地方法院96年度偵字
    第2406號不起訴處分書，認依各該處分書可知當舖業者對於
    典當人「免留車」之約定，於法並無不合云云，惟本院基於
    前開見解及確信，認定被告成立犯罪，自不受前開不起訴處
    分書之拘束。
  (五)本案被告辰○○等人乘如附表編號1至14號所示之借款人等
    急迫貸以金錢，亦據各該借款人於警偵訊時分別指訴綦詳，
    是借款人借款時顯係均有急迫之情形，應可認定。綜上，被
    告等確係乘借款人急迫而貸以金錢，並取得與原本顯不相當
    之重利，本件事證明確，應依法論科。
二、核被告辰○○、天○○、卯○○、巳○○、寅○○、申○○
    、戌○○、未○○、地○○及亥○○等人所為，均係犯刑法
    第344條之重利罪。被告卯○○、天○○與巳○○就附表編
    號一部分，被告卯○○、天○○與代號KA之姓名年籍不詳成
    年人就附表編號二部分，被告卯○○、天○○與寅○○就附
    表編號三部分，被告卯○○、天○○與代號AS之姓名年籍不
    詳成年人就附表編號四、五部分，被告辰○○、卯○○與亥
    ○○就附表編號六部分，被告卯○○、天○○與申○○就附
    表編號七部分，被告辰○○、卯○○與戌○○就附表編號八
    部分，被告辰○○、卯○○與申○○就附表編號九部分，被
    告辰○○、卯○○與代號AS之姓名年籍不詳成年人就附表編
    號十部分，被告卯○○、天○○與未○○就附表編號十一部
    分，被告辰○○、卯○○、申○○與未○○就附表編號十二
    部分，被告卯○○、天○○與地○○就附表編號十三部分，
    被告卯○○、天○○與亥○○間就附表編號十四部分間，各
    有犯意之聯絡及行為之分擔，皆為共同正犯。又移送併辦（
    97偵字第5865號）部分，與本件起訴部分為事實上同一罪之
    關係，本院自應併予審理。再被告卯○○前曾於90年間因偽
    造文書案件，經原審法院於90年12月14日以90年度易字第74
    0號判處有期徒刑5月，於91年1月7日確定，並於91年2月20
    日易科罰金執行完畢等情，有臺灣新竹地方法院檢察署刑案
    資料查註紀錄表及本院被告前案紀錄表各1份在卷可按，卯
    ○○前受有期徒刑之執行完畢後，5年以內再故意犯本件如
    附表編號四、六、八、九、十、十二、十四之有期徒刑以上
    之重利罪，為累犯，應依刑法第47條第1項之規定，加重其
    刑。又被告辰○○所犯5次重利犯行、被告天○○所犯9次重
    利犯行、被告卯○○所犯14次重利犯行、被告申○○所犯3
    次重利犯行、被告未○○所犯2次重利犯行、被告亥○○所
    犯2次重利犯行，皆犯意各別，應予分論併罰。被告辰○○
    、天○○、卯○○、申○○、戌○○、未○○、亥○○於96
    年4月24日前所犯之行為後，中華民國96年罪犯減刑條例業
    於96年7月16日公布施行，被告此部分所為，合於減刑之規
    定，應依法減其宣告刑二分之一。
三、原審就被告辰○○、巳○○、寅○○、申○○、戌○○、未
    ○○、地○○、亥○○部分，同此事實認定，依刑法第28條
    、第344條、第41條第1項前段、第51條第5款、第6款 (原判
    決漏載，應補正之)，刑法施行法第1條之1第2項前段，中華
    民國96年罪犯減刑條例第2條第1項第3款、第7條、第11條 (
    被告巳○○、地○○二人不合減刑之規定)之規定，審酌被
    告辰○○為上揭聯合當鋪之前任負責人，被告巳○○、寅○○、申○○、戌○○、未○○、地○○及亥○○等人則擔任
    聯合當鋪之業務專員，渠等不思以正當途徑賺取金錢，竟以
    經營當舖業之手法，乘附表各該編號所示被害人等急迫需錢
    之際，貸與金錢以攫取重利，經營期間非短，被害人數甚眾
    ，兼衡被告等人之素行狀況、犯罪之動機、目的、手段、分
    工程度及犯罪後均坦承不諱，態度良好，及被告等人於此次
    重利犯行查獲後均已改從事正當工作（有在職證明在卷可佐
    ）等一切情狀，就辰○○5次重利犯行均各處有期徒刑2月，
    並各減為有期徒刑1月，定應執行刑為有期徒刑4月；就被告
    巳○○所犯附表編號1部分，量處拘役30日；就被告寅○○
    所犯附表編號3部分，量處拘役30日；就被告申○○如附表
    編號7、9、12所示3次重利犯行，各處有期徒刑2月，均各減
    為有期徒刑1月，並定應執行刑為有期徒刑2月；就被告戌○○所犯附表編號8部分，量處拘役50日，減為拘役25日；就
    被告未○○所犯附表編號11、12部分，各量處拘役50日，各
    減為拘役25日，並定應執行刑為拘役50日；就地○○所犯附
    表編號13部分，量處拘役30日；就被告亥○○所犯附表編號
    6、14部分，各量處拘役50日，各減為拘役25日，並定應執
    行刑為拘役50日。並均諭知易科罰金之折算標準以新臺幣一
    千元折算一日。其認事用法，核無違誤，量刑亦甚妥適。檢
    察官上訴，指摘原判決此部分量刑過輕，核無理由。被告辰
    ○○、巳○○、寅○○、申○○、戌○○、莊德輝、地○○
    、亥○○上訴，均否認犯罪，指摘原判決此部分不當，核亦
    無理由，均應駁回。
四、原審就被告天○○、卯○○部分，因而予以論罪科刑，固非
    無見。惟查法律上屬於自由裁量之事項，並非概無法律性之
    拘束。自由裁量係於法律一定之外部性界限內（以定執行刑
    言，即不得違反刑法第51條之規定）使法官具體選擇以為適
    當之處理；因此在裁量時，必須符合所適用之法規之目的。
    更進一步言，須受法律秩序之理念所指導，此亦即所謂之自
    由裁量之內部性界限。關於定應執行之刑，既屬自由裁量之
    範圍，其應受此項內部性界限之拘束，要屬當然（最高法院
    80年台非字第473號判例、97年度台上字第378號判決、97年
    度台非字第558號判決意旨參照）。又宣告多數有期徒刑者
    ，於各刑中之最長期以上，各刑合併之刑期以下，定其刑期
    ，但不得逾三十年。宣告多數拘役者，比照前款定其刑期。
    但不得逾一百二十日。刑法第51條第5款、第6款定有明文。
    原判決依刑法第344條之規定，論被告天○○以重利罪，共
    9罪，分別量處有期徒刑2月，其中4罪各減為有期徒刑1月，
    各刑合併之刑期共為有期徒刑14月，乃原判決酌定其應執行
    刑僅為有期徒刑5月，尚屬過輕；又論被告卯○○以重利罪
    ，共14罪，分別量處有期徒刑2月及3月，其中9罪各減為有
    期徒刑1月或1月又15日，各刑合併之刑期共為有期徒刑22月
    又15日，乃原判決酌定其應執行刑僅為有期徒刑6月，亦嫌
    過輕，均已逾越自由裁量之內部界限。被告二人上訴認其行
    為合法，不成立犯罪，指摘原判決此部分不當，經核雖無理
    由，惟檢察官提起上訴，指摘原判決此部分量刑不當，核有
    理由，應由本院將原判決此部分撤銷改判。爰審酌被告卯○○原係聯合當鋪之負責人，於卸任後改任職在聯合當鋪擔任
    經理，被告天○○則為上揭聯合當鋪之現任負責人，渠等不
    思以正當途徑賺取金錢，竟以經營當舖業之手法，乘附表各
    該編號所示被害人等急迫需錢之際，貸與金錢以攫取重利，
    經營期間非短，被害人數甚眾，兼衡被告等人之素行狀況、
    犯罪之動機、目的、手段、分工程度及犯罪後均坦承不諱，
    態度良好，且被告卯○○及天○○對於從事重利行為對於社
    會所造成之負面影響已積極表示悔悟，並分別捐款40萬元、
    20萬元給公益團體（此有匯款通知書在卷可稽），及被告等
    人於此次重利犯行查獲後均已改從事正當工作（有在職證明
    在卷可佐）等一切情狀，分別量處如附表所示之刑。又被告
    天○○所為如附表編號四、七、十一、十四所示犯行、被告
    卯○○所為如附表編號四、六、七、八、九、十、十一、十
    二、十四所示犯行，因犯罪時間均在96年4月24日以前，且
    均非屬中華民國九十六年罪犯減刑條例第3條第1項規定限制
    減刑之罪，依同條例第2條第1項第3款之規定，各減其刑期
    二分之一，並就被告天○○部分，定應執行刑為有期徒刑柒
    月，就被告卯○○部分，定應執行刑為有期徒刑拾月（被告
    二人因定執行刑後不得易科罰金，故每罪之宣告刑，亦毋庸
    諭知易科罰金之折算標準）。以資儆懲。
五、移送併辦意旨略以（臺灣新竹地方法院檢察署97年度偵字第
    5013號）：本件與已經起訴送審之本署96年度偵字第6848號
    、97年度偵字第6191號等案係同一犯罪事實之關係，該案業
    經臺灣新竹地方法院以97年度易字第741號判決有罪，現上
    訴由貴院（子股）98年度上易字第164號審理中等語。經查
    ，臺灣新竹地方法院檢察署97年度偵字第6191號移送併辦部
    分，即係附表編號11、12所示犯行，與本案係屬同一案件，
    附此敘明。
據上論斷，應依刑事訴訟法第369條第1項前段、第364條、第368
條、第299條第1項前段，刑法第28條、第344條、第47條第1項、
第51條第5款，刑法施行法第1條之1，中華民國96年罪犯減刑條
例第2條第1項第3款、第7條、第11條，判決如主文。
本案經檢察官楊秀琴到庭執行職務。
中    華    民    國    98    年     4    月    10    日
                  刑事第十二庭  審判長法  官  蔡永昌
                                      法  官  蔡新毅
                                      法  官  陳榮和
以上正本證明與原本無異。
不得上訴。
                                      書記官  林吟玲
中    華    民    國    98    年     4    月    10    日
附錄：本案論罪科刑法條全文
刑法第344條：
乘他人急迫、輕率或無經驗貸以金錢或其他物品，而取得與原本
顯不相當之重利者，處一年以下有期徒刑、拘役或科或併科一千
元以下罰金。
附表：
┌─┬──────┬───┬──────┬──────┬─────────┬────┐
│編│主文罪名及宣│借款人│ 借款時間   │借款金額    │計息方式及繳息狀況│承辦人  │
│號│告刑        │即被害│（民國）    │(單位新臺幣)│                  │(共犯)  │
│  │            │人    │            │            │                  │        │
├─┼──────┼───┼──────┼──────┼─────────┼────┤
│一│巳○○共同犯│癸○○│96年7月19日 │4萬元。     │月息9分，利息已繳 │巳○○  │
│  │重利罪，處拘│      │            │            │計6期5萬4,000元。 │(代號N) │
│  │役參拾日，如│      │            │            │尚未結清。        │天○○  │
│  │易科罰金，以│      │            │            │                  │卯○○  │
│  │新臺幣壹仟元│      │            │            │                  │        │
│  │折算壹日。  │      │            │            │                  │        │
│  │天○○共同犯│      │            │            │                  │        │
│  │重利罪，處有│      │            │            │                  │        │
│  │期徒刑貳月。│      │            │            │                  │        │
│  │卯○○共同犯│      │            │            │                  │        │
│  │重利罪，處有│      │            │            │                  │        │
│  │期徒刑貳月。│      │            │            │                  │        │
├─┼──────┼───┼──────┼──────┼─────────┼────┤
│二│天○○共同犯│戊○○│96年6月30日 │6萬5,000元  │月息9分，利息已繳 │代號KA共│
│  │重利罪，處有│      │            │            │計10期（至97年4月 │犯(真實 │
│  │期徒刑貳月。│      │            │            │份）。尚未結清。  │姓名年籍│
│  │卯○○共同犯│      │            │            │                  │不詳成年│
│  │重利罪，處有│      │            │            │                  │男子)   │
│  │期徒刑貳月。│      │            │            │                  │天○○  │
│  │            │      │            │            │                  │卯○○  │
├─┼──────┼───┼──────┼──────┼─────────┼────┤
│三│寅○○共同犯│丙○○│96年6月7日  │18萬4,000元 │月息9分，已繳利息 │寅○○  │
│  │重利罪，處拘│      │            │2萬3,000元  │期數不詳。        │(代號TB)│
│  │役參拾日，如│      │            │2萬3,000元  │                  │天○○  │
│  │易科罰金，以│      │            │            │                  │卯○○  │
│  │新臺幣壹仟元│      │            │            │                  │        │
│  │折算壹日。  │      │            │            │                  │        │
│  │天○○共同犯│      │            │            │                  │        │
│  │重利罪，處有│      │            │            │                  │        │
│  │期徒刑貳月。│      │            │            │                  │        │
│  │卯○○共同犯│      │            │            │                  │        │
│  │重利罪，處有│      │            │            │                  │        │
│  │期徒刑貳月。│      │            │            │                  │        │
├─┼──────┼───┼──────┼──────┼─────────┼────┤
│四│天○○共同犯│辛○○│96年1月2日  │3萬元。     │月息9分，已繳9利息│代號AS共│
│  │重利罪，處有│      │            │            │，尚未結清。      │犯(真實 │
│  │期徒刑貳月，│      │            │            │                  │姓名年籍│
│  │減為有期徒刑│      │            │            │                  │不詳成年│
│  │壹月。      │      │            │            │                  │男子)   │
│  │卯○○共同犯│      │            │            │                  │天○○  │
│  │重利罪，累犯│      │            │            │                  │卯○○  │
│  │，處有期徒刑│      │            │            │                  │        │
│  │參月，減為有│      │            │            │                  │        │
│  │期徒刑壹月又│      │            │            │                  │        │
│  │拾伍日。    │      │            │            │                  │        │
├─┼──────┼───┼──────┼──────┼─────────┼────┤
│五│天○○共同犯│己○○│96年7月31日 │5,000元     │月息9分，已繳利息 │代號AS共│
│  │重利罪，處有│      │            │            │期數不詳。        │犯(真實 │
│  │期徒刑貳月。│      │            │            │                  │姓名年籍│
│  │卯○○共同犯│      │            │            │                  │不詳成年│
│  │重利罪，處有│      │            │            │                  │男子)   │
│  │期徒刑貳月。│      │            │            │                  │天○○  │
│  │            │      │            │            │                  │卯○○  │
├─┼──────┼───┼──────┼──────┼─────────┼────┤
│六│亥○○共同犯│丁○○│95年10月1日 │7萬元       │月息9分，已繳利息 │亥○○  │
│  │重利罪，處拘│      │            │            │期數不詳。        │(代號Z) │
│  │役伍拾日，如│      │            │            │                  │辰○○  │
│  │易科罰金，以│      │            │            │                  │卯○○  │
│  │新臺幣壹仟元│      │            │            │                  │        │
│  │折算壹日，減│      │            │            │                  │        │
│  │為拘役貳拾伍│      │            │            │                  │        │
│  │日，如易科罰│      │            │            │                  │        │
│  │金，以新臺幣│      │            │            │                  │        │
│  │壹仟元折算壹│      │            │            │                  │        │
│  │日。        │      │            │            │                  │        │
│  │辰○○共同犯│      │            │            │                  │        │
│  │重利罪，處有│      │            │            │                  │        │
│  │期徒刑貳月，│      │            │            │                  │        │
│  │如易科罰金，│      │            │            │                  │        │
│  │以新臺幣壹仟│      │            │            │                  │        │
│  │元折算壹日，│      │            │            │                  │        │
│  │減為有期徒刑│      │            │            │                  │        │
│  │壹月，如易科│      │            │            │                  │        │
│  │罰金，以新臺│      │            │            │                  │        │
│  │幣壹仟元折算│      │            │            │                  │        │
│  │壹日。      │      │            │            │                  │        │
│  │卯○○共同犯│      │            │            │                  │        │
│  │重利罪，累犯│      │            │            │                  │        │
│  │，處有期徒刑│      │            │            │                  │        │
│  │參月，減為有│      │            │            │                  │        │
│  │期徒刑壹月又│      │            │            │                  │        │
│  │拾伍日。    │      │            │            │                  │        │
├─┼──────┼───┼──────┼──────┼─────────┼────┤
│七│申○○共同犯│甲○○│96年4月10日 │5萬元       │月息9分，已繳利息 │申○○  │
│  │重利罪，處有│      │            │            │期數不詳。        │(代號BA)│
│  │期徒刑貳月，│      │            │            │                  │天○○  │
│  │如易科罰金，│      │            │            │                  │卯○○  │
│  │以新臺幣壹仟│      │            │            │                  │        │
│  │元折算壹日，│      │            │            │                  │        │
│  │減為有期徒刑│      │            │            │                  │        │
│  │壹月，如易科│      │            │            │                  │        │
│  │罰金，以新臺│      │            │            │                  │        │
│  │幣壹仟元折算│      │            │            │                  │        │
│  │壹日。      │      │            │            │                  │        │
│  │天○○共同犯│      │            │            │                  │        │
│  │重利罪，處有│      │            │            │                  │        │
│  │期徒刑貳月，│      │            │            │                  │        │
│  │減為有期徒刑│      │            │            │                  │        │
│  │壹月。      │      │            │            │                  │        │
│  │卯○○共同犯│      │            │            │                  │        │
│  │重利罪，處有│      │            │            │                  │        │
│  │期徒刑貳月，│      │            │            │                  │        │
│  │減為有期徒刑│      │            │            │                  │        │
│  │壹月。      │      │            │            │                  │        │
├─┼──────┼───┼──────┼──────┼─────────┼────┤
│八│戌○○共同犯│丑○○│95年10月3日 │3萬元       │月息9分，繳付利息 │戌○○  │
│  │重利罪，處拘│      │            │            │至97年3月間始結清 │(代號AK)│
│  │役伍拾日，如│      │            │            │。                │辰○○  │
│  │易科罰金，以│      │            │            │                  │卯○○  │
│  │新臺幣壹仟元│      │            │            │                  │        │
│  │折算壹日，減│      │            │            │                  │        │
│  │為拘役貳拾伍│      │            │            │                  │        │
│  │日，如易科罰│      │            │            │                  │        │
│  │金，以新臺幣│      │            │            │                  │        │
│  │壹仟元折算壹│      │            │            │                  │        │
│  │日。        │      │            │            │                  │        │
│  │辰○○共同犯│      │            │            │                  │        │
│  │重利罪，處有│      │            │            │                  │        │
│  │期徒刑貳月，│      │            │            │                  │        │
│  │如易科罰金，│      │            │            │                  │        │
│  │以新臺幣壹仟│      │            │            │                  │        │
│  │元折算壹日，│      │            │            │                  │        │
│  │減為有期徒刑│      │            │            │                  │        │
│  │壹月，如易科│      │            │            │                  │        │
│  │罰金，以新臺│      │            │            │                  │        │
│  │幣壹仟元折算│      │            │            │                  │        │
│  │壹日。      │      │            │            │                  │        │
│  │卯○○共同犯│      │            │            │                  │        │
│  │重利罪，累犯│      │            │            │                  │        │
│  │，處有期徒刑│      │            │            │                  │        │
│  │參月，減為有│      │            │            │                  │        │
│  │期徒刑壹月又│      │            │            │                  │        │
│  │拾伍日。    │      │            │            │                  │        │
├─┼──────┼───┼──────┼──────┼─────────┼────┤
│九│申○○共同犯│子○○│95年10月25日│15萬元      │月息9分，繳付利息 │申○○  │
│  │重利罪，處有│      │            │            │至96年7月結清。   │(代號BA │
│  │期徒刑貳月，│      │            │            │                  │、W)    │
│  │如易科罰金，│      │            │            │                  │辰○○  │
│  │以新臺幣壹仟│      │            │            │                  │卯○○  │
│  │元折算壹日，│      │            │            │                  │        │
│  │減為有期徒刑│      │            │            │                  │        │
│  │壹月，如易科│      │            │            │                  │        │
│  │罰金，以新臺│      │            │            │                  │        │
│  │幣壹仟元折算│      │            │            │                  │        │
│  │壹日。      │      │            │            │                  │        │
│  │辰○○共同犯│      │            │            │                  │        │
│  │重利罪，處有│      │            │            │                  │        │
│  │期徒刑貳月，│      │            │            │                  │        │
│  │如易科罰金，│      │            │            │                  │        │
│  │以新臺幣壹仟│      │            │            │                  │        │
│  │元折算壹日，│      │            │            │                  │        │
│  │減為有期徒刑│      │            │            │                  │        │
│  │壹月，如易科│      │            │            │                  │        │
│  │罰金，以新臺│      │            │            │                  │        │
│  │幣壹仟元折算│      │            │            │                  │        │
│  │壹日。      │      │            │            │                  │        │
│  │卯○○共同犯│      │            │            │                  │        │
│  │重利罪，累犯│      │            │            │                  │        │
│  │，處有期徒刑│      │            │            │                  │        │
│  │參月，減為有│      │            │            │                  │        │
│  │期徒刑壹月又│      │            │            │                  │        │
│  │拾伍日。    │      │            │            │                  │        │
├─┼──────┼───┼──────┼──────┼─────────┼────┤
│十│辰○○共同犯│壬○○│95年11月18日│2萬5,000元  │月息9分，繳付利息 │代號AS共│
│  │重利罪，處有│（原名│            │            │至96年5月結清。   │犯(真實 │
│  │期徒刑貳月，│呂學揚│            │            │                  │姓名年籍│
│  │如易科罰金，│      │            │            │                  │不詳成年│
│  │以新臺幣壹仟│      │            │            │                  │男子)   │
│  │元折算壹日，│      │            │            │                  │辰○○  │
│  │減為有期徒刑│      │            │            │                  │卯○○  │
│  │壹月，如易科│      │            │            │                  │        │
│  │罰金，以新臺│      │            │            │                  │        │
│  │幣壹仟元折算│      │            │            │                  │        │
│  │壹日。      │      │            │            │                  │        │
│  │卯○○共同犯│      │            │            │                  │        │
│  │重利罪，累犯│      │            │            │                  │        │
│  │，處有期徒刑│      │            │            │                  │        │
│  │參月，減為有│      │            │            │                  │        │
│  │期徒刑壹月又│      │            │            │                  │        │
│  │拾伍日。    │      │            │            │                  │        │
├─┼──────┼───┼──────┼──────┼─────────┼────┤
│十│未○○共同犯│午○○│96年4月12日 │3萬元       │月息9分，繳付利息 │未○○  │
│一│重利罪，處拘│      │            │            │至97年3月結清。   │(代號WW)│
│  │役伍拾日，如│      │            │            │                  │天○○  │
│  │易科罰金，以│      │            │            │                  │卯○○  │
│  │新臺幣壹仟元│      │            │            │                  │        │
│  │折算壹日，減│      │            │            │                  │        │
│  │為拘役貳拾伍│      │            │            │                  │        │
│  │日，如易科罰│      │            │            │                  │        │
│  │金，以新臺幣│      │            │            │                  │        │
│  │壹仟元折算壹│      │            │            │                  │        │
│  │日。        │      │            │            │                  │        │
│  │天○○共同犯│      │            │            │                  │        │
│  │重利罪，處有│      │            │            │                  │        │
│  │期徒刑貳月，│      │            │            │                  │        │
│  │減為有期徒刑│      │            │            │                  │        │
│  │壹月。      │      │            │            │                  │        │
│  │卯○○共同犯│      │            │            │                  │        │
│  │重利罪，處有│      │            │            │                  │        │
│  │期徒刑貳月，│      │            │            │                  │        │
│  │減為有期徒刑│      │            │            │                  │        │
│  │壹月。      │      │            │            │                  │        │
├─┼──────┼───┼──────┼──────┼─────────┼────┤
│十│申○○共同犯│乙○○│95年8月26日 │20萬元      │月息9分，繳付利息 │申○○  │
│二│重利罪，處有│      │            │            │至96年12月結清。  │(代號BA │
│  │期徒刑貳月，│      │            │            │                  │、W)    │
│  │如易科罰金，│      │            │            │                  │未○○  │
│  │以新臺幣壹仟│      │            │            │                  │(代號WW)│
│  │元折算壹日，│      │            │            │                  │辰○○  │
│  │減為有期徒刑│      │            │            │                  │卯○○  │
│  │壹月，如易科│      │            │            │                  │        │
│  │罰金，以新臺│      │            │            │                  │        │
│  │幣壹仟元折算│      │            │            │                  │        │
│  │壹日。      │      │            │            │                  │        │
│  │未○○共同犯│      │            │            │                  │        │
│  │重利罪，處拘│      │            │            │                  │        │
│  │役伍拾日，如│      │            │            │                  │        │
│  │易科罰金，以│      │            │            │                  │        │
│  │新臺幣壹仟元│      │            │            │                  │        │
│  │折算壹日，減│      │            │            │                  │        │
│  │為拘役貳拾伍│      │            │            │                  │        │
│  │日，如易科罰│      │            │            │                  │        │
│  │金，以新臺幣│      │            │            │                  │        │
│  │壹仟元折算壹│      │            │            │                  │        │
│  │日。        │      │            │            │                  │        │
│  │辰○○共同犯│      │            │            │                  │        │
│  │重利罪，處有│      │            │            │                  │        │
│  │期徒刑貳月，│      │            │            │                  │        │
│  │，如易科罰金│      │            │            │                  │        │
│  │，以新臺幣壹│      │            │            │                  │        │
│  │仟元折算壹日│      │            │            │                  │        │
│  │，減為有期徒│      │            │            │                  │        │
│  │刑壹月，如易│      │            │            │                  │        │
│  │科罰金，以新│      │            │            │                  │        │
│  │臺幣壹仟元折│      │            │            │                  │        │
│  │算壹日。    │      │            │            │                  │        │
│  │卯○○共同犯│      │            │            │                  │        │
│  │重利罪，累犯│      │            │            │                  │        │
│  │，處有期徒刑│      │            │            │                  │        │
│  │參月，減為有│      │            │            │                  │        │
│  │期徒刑壹月又│      │            │            │                  │        │
│  │拾伍日。    │      │            │            │                  │        │
├─┼──────┼───┼──────┼──────┼─────────┼────┤
│十│地○○共同犯│庚○○│96年7月17日 │2萬元       │月息11.8分（預扣第│地○○  │
│三│重利罪，處拘│      │            │            │1期利息1,800元及設│(代號NA)│
│  │役參拾日，如│      │            │            │定費3,000元，實拿1│天○○  │
│  │易科罰金，以│      │            │            │萬5,200元，月付利 │卯○○  │
│  │新臺幣壹仟元│      │            │            │息1,800元），於96 │        │
│  │折算壹日。  │      │            │            │年8月結清。       │        │
│  │天○○共同犯│      │            │            │                  │        │
│  │重利罪，處有│      │            │            │                  │        │
│  │期徒刑貳月。│      │            │            │                  │        │
│  │卯○○共同犯│      │            │            │                  │        │
│  │重利罪，處有│      │            │            │                  │        │
│  │期徒刑貳月。│      │            │            │                  │        │
├─┼──────┼───┼──────┼──────┼─────────┼────┤
│十│亥○○共同犯│酉○○│96年2月15日 │7萬元       │月息9分，繳息至96 │亥○○  │
│四│重利罪，處拘│      │            │            │年8、9月間結清。  │(代號SA)│
│  │役伍拾日，如│      │            │            │                  │天○○  │
│  │易科罰金，以│      │            │            │                  │卯○○  │
│  │新臺幣壹仟元│      │            │            │                  │        │
│  │折算壹日，減│      │            │            │                  │        │
│  │為拘役貳拾伍│      │            │            │                  │        │
│  │日，如易科罰│      │            │            │                  │        │
│  │金，以新臺幣│      │            │            │                  │        │
│  │壹仟元折算壹│      │            │            │                  │        │
│  │日。        │      │            │            │                  │        │
│  │天○○共同犯│      │            │            │                  │        │
│  │重利罪，處有│      │            │            │                  │        │
│  │期徒刑貳月，│      │            │            │                  │        │
│  │減為有期徒刑│      │            │            │                  │        │
│  │壹月。      │      │            │            │                  │        │
│  │卯○○共同犯│      │            │            │                  │        │
│  │重利罪，累犯│      │            │            │                  │        │
│  │，處有期徒刑│      │            │            │                  │        │
│  │參月，減為有│      │            │            │                  │        │
│  │期徒刑壹月又│      │            │            │                  │        │
│  │拾伍日。    │      │            │            │                  │        │
└─┴──────┴───┴──────┴──────┴─────────┴────┘


司法院資訊處製作；財團法人民間司法改革基金會備份。
